【裁判字號】    97,財管,145
【裁判日期】    971029
【裁判案由】    選任遺產管理人
【裁判全文】
臺灣高雄地方法院民事裁定             97年度財管字第145號
聲  請  人  陽信商業銀行股份有限公司
法定代理人  丙○○
非訟代理人  乙○○
被繼承人    甲○○
上聲請人聲請指定被繼承人蘇毅娜之遺產管理人事件，本院裁定
如下：
    主  文
選任劉家榮律師為被繼承人甲○○（男，民國○○年○ 月○○日生，
身分證統一編號：Ｚ000000000號）之遺產管理人。
程序費用新台幣壹仟元由被繼承人甲○○之遺產負擔。
    理  由
一、按繼承開始時，繼承人之有無不明者，由親屬會議於1 個月
    內選定遺產管理人，並將繼承開始及選定遺產管理人之事由
    ，向法院報明；無親屬會議或親屬會議未於前條所定期限內
    選定遺產管理人者，利害關係人或檢察官，得聲請法院選任
    遺產管理人，並由法院依前項規定為公示催告，民法第1177
    條、第1178條第2 項分別定有明文。
二、本件聲請意旨略以：被繼承人甲○○（男，民國○○年○ 月○○
    日生，身分證統一編號：Ｚ000000000號，生前住高雄縣旗山
    鎮後厝巷22之6 號）前曾以其所有不動產為擔保向第三人陽
    信商業銀行股份有限公司（即原高新商業銀行）借款新台幣
   （ 下同）2,000,000 元。惟被繼承人甲○○未依約清償上開
    借款，而被繼承人於93年11月6 日死亡，繼承業已開始，其
    遺有位於高雄縣旗山鎮後厝巷22之6 號之不動產，惟其繼承
    人均已拋棄繼承，且未於1 個月內召開親屬會議指定甲○○
    之遺產管理人，致聲請人之債權無以行使，今為保障聲請人
    權益，爰依民法第1176條準用1178條第2 項規定聲請逕行指
    定遺產管理人，俾便聲請人行使債權等語。
三、查聲請人主張之前揭事實，業據其提出借據1 紙、土地抵押
    權設定契約書影本、被繼承人除戶謄本1 份、被繼承人繼承
    系統表等件為證。又被繼承人甲○○確已於93年11月6 日死
    亡，其繼承人洪耀坤等人均已拋棄繼承之事實，又有本院94
    年11月10日雄院隆家敦94繼5 字第52904 號函附卷可佐，堪
    信屬實。甲○○之遺產繼承人既均已拋棄繼承，親屬會議亦
    無指定遺產管理人，揆諸首揭法條規定與前開說明，聲請人
    為甲○○之債權人，自有利害關係，其向本院聲請指定遺產
    管理人，自屬有據。
四、本院審酌被繼承人甲○○之繼承人洪耀坤等人既均已拋棄繼
    承，於法律上已無義務就甲○○之遺產再為管理，另審酌具
    律師身分之人，受有法律之專業訓練，嫻熟公示催告、強制
    執行等相關法律程序，且對於遺產管理人依法應盡之管理職
    責，當較一般未受法學訓練之民眾更為明瞭，是如將甲○○
    之遺產交由律師管理，應有利於處理後續之遺產問題，亦利
    於債權人債權之實現，且律師之行止均受有律師法之規範，
    其執行遺產管理人之職務更能公正適法，應適於擔任遺產管
    理人職務，而經本院依職權函請陽信商業銀行股份有限公司
    提供適合人選之名單並徵詢劉家榮律師之意願，其亦同意擔
    任本件遺產管理人，有97年度財管字第145 號民事陳報狀在
    卷可佐。從而，本院為利於管理及處理甲○○後續之遺產及
    債務問題，爰依法選任劉家榮律師為甲○○之遺產管理人。
五、依非訟事件法第157 條、第24條第1項，裁定如主文。
中    華    民    國    97    年    10    月    29    日
                  家事法庭法  官  吳宏榮
正本係照原本作成。
如對本裁定抗告須於裁定送達後10日內向本院提出抗告狀。
中    華    民    國    97    年    10    月    29    日
                          書記官  葉正昭


司法院資訊處製作；財團法人民間司法改革基金會備份。
